【裁判字號】    91,易,479
【裁判日期】    920227
【裁判案由】    毒品危害防制條例
【裁判全文】
臺灣士林地方法院刑事判決                          九十一年度易字第四七九號
    聲  請  人  臺灣士林地方法院檢察署檢察官
    被      告  甲○○
右列被告因違反毒品危害防制條例案件，經檢察官逕以簡易處決處刑（九十一年度毒
偵字第六四六號），本院認不宜以簡易判決處刑，改依通常程序審理，及移
理（台灣台北方法院檢察署九十一年度毒偵字第七七八號），判決如左：
    主  文
甲○○連續施用第二級毒品，累犯，處有期徒刑捌月。
扣案之第二級毒品安非他命壹包（驗餘淨重參點捌捌伍捌公克），沒收銷燬；吸食器
壹組沒收。
    事  實
一、甲○○前因違反麻醉藥品管理條例案件，經台灣台北地方法院於民國八十一年三
    月二日以八十年度訴字第二二六０號判決判處有期徒刑六年六月，再經臺灣高等
    法院於八十一年五月五日以八十一年度上訴字第一七０四號判決駁回上訴確定，
    於八十三年十二月十四日假釋出監，並於八十七年六月二十九日縮刑期滿執行完
    畢，仍不知悔改，於八十八年間，復因施用第二級毒品案件，經臺灣臺北地方法
    院以八十八年度毒聲字第一七六一號裁定，令入勒戒處所執行觀察、勒戒，因認
    無繼續施用毒品傾向，經臺灣臺北地方法院檢察署檢察官於八十八年七月三十一
    日，以八十八年度偵字第一四五四五、一五四六四號案件為不起訴處分確定；嗣
    於五年內又因施用第二級毒品案件，再經同法院以八十九年度毒聲字第一六六六
    號裁定，令入勒戒處所執行觀察、勒戒，因有繼續施用毒品傾向，由同法院以九
    十年度毒聲字第三八九號裁定送執行強制戒治，甲○○執行戒治後，復經法院裁
    定停止戒治，所餘期間宣付保護管束，於九十年九月五日停止戒治出所（甲○○
    該次施用毒品罪嫌，業由台灣台北地方法院檢察署檢察官以九十年度毒偵緝字第
    五二號、毒偵字第六二二號案件聲請簡易判決處刑，並經台灣台北地方法院以九
    十年度簡字第九八五號判處有期徒刑六月，並於九十年五月十一日確定）。詎甲
    ○○於停止戒治出所後，仍基於施用第二級毒品之概括犯意，自九十年十二月七
    日晚間七、八時許起，至九十一年五月十二日下午一時許止，連續在台北縣汐止
    市○○路五八巷十八號一樓家中，施用第二級毒品安非他命多次。並先於九十年
    十二月十日凌晨二時許，經桃園縣警察局桃園分局警員，在桃園縣中壢市○○○
    ○路八四五號前查獲，並扣得第二級毒品安非他命一小包（驗餘淨重三‧八八五
    八公克）；後於九十一年五月十四日下午四時許，為台北縣政府警察局中和分局
    警員，持搜索票至台北縣汐止市○○路五八巷十八號一樓查獲，並扣得安非他命
    吸食器一組。
二、案經臺北縣警察局中和分局報請臺灣士林地方法院檢察署檢察官聲請簡易判決處
    刑，本院改依通常程序審理，及台灣台北地方法院檢察署檢察官移送併案審理。
    理  由
一、右揭施用第二級毒品安非他命事實，業據被告甲○○於警訊、偵查及本院審理時
    坦承不諱，且被告於前開時間，經警查獲所採集之尿液，經送鑑驗結果，均呈安
    非他命陽性反應，有桃園縣衛生局不法藥物尿液檢定書及台灣檢驗科技股份有限
    公司九十一年六月一日濫用藥物尿液檢驗報告書各一紙附卷可憑，又扣案之白色
    透明晶體一包，經送鑑驗結果，含有第二級毒品甲基安非他命之成分（驗餘淨重
    三．八八五八公克），亦有國防部憲兵司令部刑事鑑識中心九十一年十二月二十
    三日（九一）綱得字第一七五四六號鑑驗通知書在卷可證，並有安非他命吸食器
    一組扣案可佐。足認被告自白與事實相符，應可採信。按施用毒品經觀察勒戒後
    ，無繼續施用毒品傾向者，由檢察官為不起訴處分後，五年內再犯施用毒品罪，
    經觀察、勒戒後，認有繼續施用毒品之傾向或三犯以上者，除應由檢察官聲請法
    院裁定先令入戒治處所施以強制戒治外，並應進入訴訟程序審理，毒品危害防制
    條例第二十條第三項定有明文。經查被告前有如事實欄所述之二次施用毒品犯行
    ，分別有上開臺灣臺北地方法院檢察署八十八年度偵字第一四五四五、一五四六
    四號不起訴處分書、台灣台北地方法院九十年度簡字第九八五號判處有期徒刑六
    月及臺灣高等法院檢察署刑案記錄簡覆表各一份在卷可參，從而被告本件係於五
    年內三犯毒品危害防制條例第十條第二項之施用第二級毒品罪，自應依法論科。
    綜上所述，本件事證明確，被告犯行洵堪認定。
二、核被告甲○○所為，係犯毒品危害防制條例第十條第二項之施用第二級毒品罪。
    被告施用第二級毒品安非他命前之持有第二級毒品安非他命之低度行為，應為施
    用之高度行為所吸收，不另論罪。被告前後多次施用第二級毒品之犯行，時間緊
    接，所犯構成要件相同之罪名，顯係出於概括犯意反覆為之，應論以連續犯一罪
    ，應依法加重其刑。聲請人雖僅就被告自九十一年三月間至同年五月十二日止之
    施用第二級毒品犯行聲請簡易判決處刑，然檢察官就犯罪事實一部起訴者，其效
    力及於全部，本件被告除聲請人聲請之犯行外，尚有併案部分之自九十年十二月
    七日起至九十一年三月間止之犯罪事實，與前揭論罪科刑之部分，有連續犯之裁
    判上一罪之關係，已如前述，則本院自應就屬於裁判上一罪之部分一併加以裁判
    。被告前於八十一年間因違反麻醉藥品管理條例案件，經台灣台北地方法院判處
    有期徒刑六年六月，再經臺灣高等法院駁回上訴確定，於八十三年十二月十四日
    假釋出監，並於八十七年六月二十九日縮刑期滿執行完畢，有卷附臺灣高等法院
    被告全國前案紀錄表及台灣高等法院檢察署刑案記錄簡覆表各一份在卷可參，其
    受有期徒刑之執行完畢後，五年內再犯本件有期徒刑以上之罪，為累犯，應依刑
    法第四十七條之規定遞加重其刑。爰審酌被告之素行，其前已曾因施用毒品案件
    ，經送觀察、勒戒及強制戒治，並經判處罪刑確定，仍不知戒絕，復再觸犯本件
    犯行，顯示其定力不足、意志不堅、易受外界誘惑，原不宜寬縱，惟念其於本院
    審理時，坦承犯行，悔意甚殷，態度尚稱良好等一切情狀，量處如主文所示之刑
    ，以示懲儆。
三、扣案之第二級毒品安非他命一小包（驗餘淨重三．八八五八公克），為查獲之第
    二級毒品，應依毒品危害防制條第十八條第一項前段之規定宣告沒收銷燬。另扣
    案之吸食器一組，尚非屬專供施用毒品之器具，惟為被告所有供犯罪所用之物，
    業據其供明在卷，應依刑法第三十八條第一項第二款之規定宣告沒收。
據上論斷，應依刑事訴訟法第四百五十二條、第二百九十九條第一項前段，毒品危害
防制條例第十條第二項、第十八條第一項前段，刑法第十一條、第五十六條、第四十
七條、第三十八條第一項第二款，判決如主文。
本案經檢察官鄭世揚到庭執行職務。
中      華      民      國    九十二    年      二      月    二十七    日
                                  臺灣士林地方法院刑事第四庭
                                      法  官  王  俊  雄
右正本證明與原本無異。
如不服本件判決，得自判決送達之日起十日內，向本院提起上訴。
                                      書記官  許  秋  莉
中      華      民      國    九十二    年      三      月      十一    日
附錄本判決論罪科刑依據之法條：
毒品危害防制條例第十條第二項：
  施用第二級毒品者，處三年以下有期徒刑。
毒品危害防制條例第十八條：
  查獲之毒品及專供製造或施用毒品之器具，不問屬於犯人與否，均沒收銷燬之。但
  合於醫藥或研究之用者，得不予銷燬。
  前項合於醫藥或研究用毒品或器具之管理辦法，由法務部會同行政院衛生署定之。


司法院資訊處製作；財團法人民間司法改革基金會備份。
